【裁判字號】    96,重訴,62
【裁判日期】    970423
【裁判案由】    毒品危害防制條例等
【裁判全文】
臺灣板橋地方法院刑事判決              96年度重訴字第62號
公  訴  人  臺灣板橋地方法院檢察署檢察官
被      告  乙○○
選任辯護人  郭緯中  律師
            周裕暐  律師
上列被告因違反毒品危害防制條例等案件，經檢察官提起公訴（
96年度偵字第19124 號、第21928 號）及移送併案審理（97年度
偵字第7872號），本院判決如下：
    主  文
乙○○共同運輸第一級毒品，累犯，處有期徒刑拾陸年；扣案行
動電話壹具（NOKIA 廠牌；含門號0000000000號通話
晶片卡壹片）、內褲壹件均沒收。又共同運輸第一級毒品，累犯
，處有期徒刑拾陸年；扣案行動電話壹具（NOKIA 廠牌；含門號
0000000000號通話晶片卡壹片）、內褲壹件均沒收。
又共同販賣第一級毒品，累犯，處有期徒刑拾捌年；扣案海洛因
壹包（淨重參佰貳拾壹點參捌公克）沒收銷燬之，行動電話壹具
（NOKIA 廠牌；含門號0000000000號通話晶片卡壹片
）、內褲壹件、空包裝袋參只均沒收；未扣案之販賣第一級毒品
所得新臺幣壹拾捌萬元沒收之，如全部或一部不能沒收時，以其
財產抵償之。又持有第一級毒品，累犯，處有期徒刑捌月；扣案
海洛因壹包（淨重參佰貳拾壹點參捌公克）沒收銷燬之。又持有
第二級毒品，累犯，處有期徒刑伍月；扣案大麻壹包（淨重拾柒
點捌柒公克）沒收銷燬之。上開有期徒刑部分應執行有期徒刑貳
拾伍年。
    事  實
一、乙○○前因詐欺案件，經臺灣高等法院臺中分院以90年度上
    易字第4478號判處有期徒刑10月確定，刑期起算日期為民國
    91年1 月18日，而於91年10月31日縮刑期滿執行完畢。詎乙○○仍不知警惕，而有下列之犯行：
  (一)乙○○與現匿居大陸地區之甲○○（另案由檢察官偵辦）原
    即為友人關係，嗣因甲○○轉往大陸地區發展，頗有獲利，
    並出面為乙○○解決先前積欠地下錢莊之債務問題，乙○○
    因而對甲○○心存感念。96年2 月間，乙○○前往澳門某賭
    場與甲○○會面，甲○○乃交付乙○○行動電話1 具（NOKI
    A 廠牌；含0000000000號通話晶片卡1 片），囑咐乙○○日
    後即以該行動電話與其聯絡；之後甲○○即向乙○○表示其
    有第一級毒品海洛因1 批，欲自大陸地區帶往臺灣地區，希
    望乙○○為其夾帶來臺；乙○○明知海洛因為毒品危害防制
    條例第2 條第2 項第1 款所規定之第一級毒品，亦為行政院
    依懲治走私條例第2 條第3 項規定公告之管制進出口物品，
    不得非法運輸及私運進口，惟因礙於甲○○前為其解決債務
    問題之人情壓力，竟仍予應允，而與甲○○共同基於運輸第
    一級毒品、私運管制物品進口之犯意聯絡，以上開行動電話
    作為與甲○○聯繫運輸、私運海洛因事宜之工具，先由乙○○於96年4 月11日搭乘班機前往澳門，再轉往大陸地區廣東
    省珠海市甲○○之住處與甲○○會面，經停留數日後，於96
    年4 月17日乙○○欲返回臺灣地區前，2 人相約在甲○○住
    處，由甲○○預先備妥特製之內褲1 件（下檔處縫製有襪子
    1 只），並將不詳重量之第一級毒品海洛因藏置於該內褲下
    檔處襪子內，由乙○○自行穿上該件內褲，乙○○隨即搭乘
    交通工具轉往澳門，再搭乘澳門航空NX628 號班機返臺，而
    於96年4 月17日自臺灣桃園國際機場入境，以此方式運輸及
    私運第一級毒品海洛因來臺（該批海洛因嗣另由乙○○依甲○○之指示交付予某不詳姓名之成年人）。
  (二)96年5 月間，乙○○經由甲○○之告知，得知甲○○另有一
    批海洛因欲帶往臺灣地區，乙○○乃另行起意，與甲○○共
    同基於運輸第一級毒品、私運管制物品進口之犯意聯絡，亦
    以上開行動電話作為聯繫運輸、私運海洛因事宜之工具，由
    乙○○於96年5 月22日，攜帶前述特製之內褲1 件，先行搭
    乘班機前往澳門，再轉往大陸地區前述甲○○之住處，而於
    96年5 月24日乙○○欲返回臺灣地區前，2 人復以前述同一
    方式，將不詳重量之第一級毒品海洛因藏置於該內褲下檔處
    襪子內，由乙○○自行穿上該件內褲，隨即搭乘交通工具轉
    往澳門，再搭乘澳門航空NX616 號班機返臺，而於96年5 月
    24日自臺灣桃園國際機場入境，以此方式運輸及私運第一級
    毒品海洛因來臺（該批海洛因嗣亦另由乙○○依甲○○之指
    示交付予某不詳姓名之成年人）。
  (三)96年7 月初，甲○○另向乙○○表示欲與臺灣地區買家進行
    海洛因交易，須由乙○○將海洛因自大陸地區帶回臺灣地區
    交付各買家，並收取其中部分買家所交付之價金，以此方式
    牟取利益，甲○○並承諾將所收取價金中之新臺幣（下同）
    10萬元作為乙○○之報酬，乙○○頗為心動，竟予應允，而
    與甲○○共同基於販賣、運輸第一級毒品、私運管制物品進
    口之犯意聯絡，亦以上開行動電話作為相互聯繫之工具，由
    乙○○於96年7 月4 日，攜帶前述特製之內褲1 件，搭乘班
    機前往澳門，再轉往大陸地區前述甲○○之住處，而於96年
    7 月5 日乙○○欲返回臺灣地區前，2 人更以前述同一方式
    ，將第一級毒品海洛因6 包（合計重量不詳）藏置於該內褲
    下檔處襪子內，由乙○○自行穿上該件內褲，隨即搭乘交通
    工具轉往澳門，再搭乘澳門航空NX610 號班機返臺，而於96
    年7 月5 日自臺灣桃園國際機場入境，以此方式運輸及私運
    第一級毒品海洛因來臺。乙○○返臺後，旋即依照甲○○先
    前之指示，先於96年7 月5 日下午3 時42分許，前往臺北縣
    三重市○○路○ 段附近某處，將攜回之第一級毒品海洛因1
    包（重量不詳）交付予某真實姓名、年籍不詳之成年男子，
    並向該名男子收取現金6 萬元，繼之接續於同日傍晚6 時21
    分許，前往臺北縣土城市○○路○ 段249 號附近某處，將攜
    回之第一級毒品海洛因1 包（重量不詳）交付予某自稱為「
    丙○○」之成年男子，並向「丙○○」收取現金12萬元，再
    接續於96年7 月14日晚間7 、8 時許，前往臺中市○○○路
    「貴族世家牛排館」附近某處，將攜回之第一級毒品海洛因
    1 包（重量不詳）交付予丁○○（乙○○當場並未向丁○○
    收取現金；又丁○○所涉違反毒品危害防制條例犯行，另案
    由檢察官偵辦），以此方式完成渠等販賣第一級毒品海洛因
    之行為。
  (四)乙○○明知海洛因為毒品危害防制條例第2 條第2 項第1 款
    所規定之第一級毒品，不得非法持有，竟仍基於持有第一級
    毒品海洛因之犯意，於96年6 、7 月間某日時，在臺北市○○○路○ 段52號大安高工附近某處，向某真實姓名、年籍不
    詳之成年女子收受第一級毒品海洛因1 包（淨重超過200 公
    克，惟實際重量不詳），並將之攜回其位於臺中市○○路12
    8 巷9 號居處藏放而持有之。
  (五)乙○○另明知大麻為毒品危害防制條例第2 條第2 項第2 款
    所規定之第二級毒品，不得非法持有，竟仍基於持有第二級
    毒品大麻之犯意，於前述96年7 月5 日傍晚6 時21分許，在
    臺北縣土城市○○路○ 段249 號附近某處將海洛因1 包交付
    予「丙○○」時，另自「丙○○」處收受第二級毒品大麻1
    包（淨重17.87 公克），並亦將之攜回其位於臺中市○○路
    128 巷9 號居處藏放而持有之。嗣因警方經由情資蒐集，鎖
    定乙○○涉嫌運輸、販賣毒品犯行，並對乙○○所持用之上
    開0000000000號行動電話門號進行通訊監察，而於96年8 月
    17日下午3 時30分許，在臺灣桃園國際機場入境大廳查獲甫
    返臺之乙○○，進而在乙○○行李中及其上址居處扣得前述
    行動電話1 具（NOKIA 廠牌；含0000000000號通話晶片卡1
    片）、內褲1 件、海洛因4 包（包含乙○○前述(三)所載於96
    年7 月5 日夾帶回臺、未交付他人之較小包裝海洛因3 包，
    及乙○○前述(四)所載持有之較大包裝海洛因1 包；合計淨重
    321.38公克）、大麻1 包（淨重17.87 公克），及如附表所
    示與乙○○本件犯行無關之物品1 批。
二、案經臺北市政府警察局移請臺灣板橋地方法院檢察署檢察官
    偵查起訴。
    理  由
一、認定事實所憑之證據及理由：
  (一)上揭如事實欄第1 項(一)所載之事實，業據被告乙○○迭於警
    詢中（見臺灣板橋地方法院檢察署96年度偵字第19124 號偵
    查卷宗【下稱偵查卷】第7 至第14頁、第18至第20頁、第21
    至第23頁之調查筆錄）、檢察官96年8 月18日訊問時（見偵
    查卷第56至第59頁之訊問筆錄）、本院前於96年8 月18日訊
    問時（見本院96年度聲羈字第821 號刑事卷宗第3 至第5 頁
    之訊問筆錄）、本院於本案審理時均坦白承認，並有旅客入
    出境明細資料表、入出境資訊連結作業查詢表等各1 紙在卷
    可稽（見偵查卷第25頁、第145 頁），及行動電話1 具、內
    褲1 件等扣案可資佐證，足認被告上開自白，核與事實相符
    。
  (二)上揭如事實欄第1 項(二)所載之事實，業據被告迭於警詢、檢
    察官96年8 月18日訊問、本院前於96年8 月18日訊問、本院
    於本案審理時均坦白承認，並有旅客入出境明細資料表、入
    出境資訊連結作業查詢表等各1 紙在卷可稽，及行動電話1
    具、內褲1 件等扣案可資佐證，足認被告上開自白，核與事
    實相符。
  (三)上揭如事實欄第1 項(三)所載之事實，業據被告迭於警詢、檢
    察官96年8 月18日訊問、本院前於96年8 月18日訊問、本院
    於本案審理時均坦白承認，核與證人丁○○於檢察官訊問時
    結證所述之情節相符（見偵查卷第156 至第159 頁之訊問筆
    錄），並有旅客入出境明細資料表、入出境資訊連結作業查
    詢表各1 紙、臺灣板橋地方法院檢察署通訊監察書1 份（見
    偵查卷第77至第82頁）、通訊監察譯文數紙（見偵查卷第88
    至第93頁、第146 頁）、查獲現場照片數幀（見偵查卷第40
    至第43頁）等在卷可稽；且扣案於被告上址居處所查獲之較
    小包裝白色粉末3 包，經送請法務部調查局以化學呈色法、
    氣相層析質譜儀分析法進行鑑定結果，確均含第一級毒品海
    洛因成分，此亦有該局96年9 月15日調科壹字第0962306792
    0 號鑑定書1 紙附卷可按（見偵查卷第142 頁；又上開海洛
    因3 包嗣因經鑑定機關將之與下述較大包裝之海洛因1 包混
    和後進行鑑定，已無從分離單獨計量其實際之重量，見本院
    卷附法務部調查局96年12月26日調科壹字第09600558950 號
    函文）；此外，復有行動電話1 具、內褲1 件等扣案可資佐
    證，足認被告上開自白，核與事實相符。至被告之選任辯護
    人固為被告辯稱：關於被告所涉販賣第一級毒品犯行部分，
    被告僅係甲○○所利用之工具，於犯罪支配關係上並非居於
    主要之地位，應僅成立販賣第一級毒品罪之幫助犯等情；惟
    按刑法上之幫助犯，係指以幫助之意思，對於正犯資以助力
    ，而未參與實施犯罪之行為者而言，如與正犯有犯意之聯絡
    ，或就構成犯罪事實之一部已參與實施，即屬共同正犯（最
    高法院27年上字第1333號、49年台上字第77號判例意旨參照
    ）；查被告既知悉甲○○係從事販賣海洛因之行為牟利，而
    指示被告將海絡因夾帶來臺以交付予各買家，被告仍依甲○○之指示，運輸、走私海洛因入境，並將海洛因交付各買家
    及收取部分價金，此均詳前述，顯見被告係基於與甲○○共
    同犯罪之意思，而參與販賣海洛因構成要件之行為，其與甲○○間有犯意聯絡及行為分擔，甚屬灼然，被告之行為自應
    論以販賣第一級毒品海洛因之共同正犯，而非僅止於幫助犯
    ；從而，被告之選任辯護人上開所辯，尚無可採，併予敘明
    。
  (四)上揭如事實欄第1 項(四)所載之事實，業據被告迭於偵查中及
    本院審理時均坦白承認，且扣案於被告上址居處所查獲之較
    大包裝白色粉末1 包，經送請法務部調查局以化學呈色法、
    氣相層析質譜儀分析法進行鑑定結果，確含第一級毒品海洛
    因成分，此亦有該局前揭鑑定書1 紙附卷可按（上開海洛因
    1 包嗣因經鑑定機關將之與前述較小包裝之海洛因3 包混和
    後進行鑑定，已無從分離單獨計量其實際之重量，惟依被告
    之供述及鑑定機關於混和前初步秤量之結果，仍得確認其淨
    重超過200 公克），足認被告上開自白，核與事實相符。
  (五)上揭如事實欄第1 項(五)所載之事實，業據被告迭於偵查中及
    本院審理時均坦白承認，且扣案於被告上址居處所查獲之大
    麻1 包（淨重17.87 公克），經送請法務部調查局以氣相層
    析質譜儀分析法進行鑑定結果，確含第二級毒品大麻成分，
    此亦有該局96年9 月15日調科壹字第09623067840 號鑑定書
    1 紙附卷可按（見偵查卷第141 頁），足認被告上開自白，
    核與事實相符。
  (六)綜上所述，本件事證明確，被告犯行堪以認定。
二、按海洛因為毒品危害防制條例第2 條第2 項第1 款所規定之
    第一級毒品，亦為行政院依懲治走私條例第2 條第3 項規定
    公告之管制進出口物品（參「管制物品項目及其數額」甲類
    第4 款），而大麻則為毒品危害防制條例第2 條第2 項第2
    款所規定之第二級毒品。核被告如事實欄第1 項(一)、(二)所載
    之行為，均係犯毒品危害防制條例第4 條第1 項之運輸第一
    級毒品罪、懲治走私條例第12條、第2 條第1 項之（準）私
    運管制物品進口罪；被告如事實欄第1 項(三)所載之行為，係
    犯毒品危害防制條例第4 條第1 項之販賣第一級毒品罪、運
    輸第一級毒品罪、懲治走私條例第12條、第2 條第1 項之（
    準）私運管制物品進口罪；被告如事實欄第1 項(四)所載之行
    為，係犯毒品危害防制條例第11條第1 項、第4 項之持有第
    一級毒品罪（被告持有第一級毒品海洛因達淨重5 公克以上
    ，依毒品危害防制條例第11條第4 項、行政院發布之轉讓持
    有毒品加重其刑之數量標準第2 條第1 款規定，應就其持有
    第一級毒品罪部分加重其刑）；被告如事實欄第1 項(五)所載
    之行為，係犯毒品危害防制條例第11條第2 項、第4 項之持
    有第二級毒品罪（被告持有第二級毒品大麻達淨重10公克以
    上，依毒品危害防制條例第11條第4 項、行政院發布之轉讓
    持有毒品加重其刑之數量標準第2 條第2 款規定，應就其持
    有第二級毒品罪部分加重其刑）。被告如事實欄第1 項(一)、
    (二)、(三)所載持有第一級毒品海洛因之低度行為，應為其運輸
    、販賣之高度行為所吸收，均不另論罪；被告如事實欄第1
    項(三)所載之販賣第一級毒品海洛因犯行，係基於販賣第一級
    毒品牟利之單一犯意，依甲○○之指示將欲交付各買家之海
    洛因運輸來臺，而分次接續交付予各買家，應僅論以一販賣
    第一級毒品罪。被告如事實欄第1 項(一)、(二)、(三)所載之行為
    ，與甲○○間有犯意之聯絡及行為之分擔，渠等並均已實行
    犯罪之行為，均應論以共同正犯（公訴意旨就被告如事實欄
    第1 項(三)所載販賣第一級毒品犯行部分，雖認被告係犯幫助
    販賣第一級毒品罪，惟被告此部分行為係成立販賣第一級毒
    品罪之共同正犯，已詳前述，是此部分之公訴意旨尚有誤會
    ，併予敘明）。被告如事實欄第1 項(一)、(二)所載之犯行，均
    係以一行為而觸犯運輸第一級毒品罪、（準）私運管制物品
    進口罪，為想像競合犯，應從一較重之運輸第一級毒品罪處
    斷；被告如事實欄第1 項(三)所載之犯行，則係以一行為而觸
    犯販賣第一級毒品罪、運輸第一級毒品罪、（準）私運管制
    物品進口罪，亦為想像競合犯，應從一較情節較重之販賣第
    一級毒品罪處斷。被告上開5 項犯行，犯意各別，行為互異
    ，應予分論併罰（公訴意旨雖認被告如事實欄第1 項(一)、(二)
    、(三)所載3 次運輸第一級毒品之行為，係基於同一犯意，於
    密接之時間、地點所實施，屬接續犯，應僅論以一運輸第一
    級毒品罪；惟查，被告上開3 次運輸第一級毒品犯行，其各
    次行為時間均相隔達月餘，顯非於時空緊密相接之環境下所
    為之接續數行為，自難論以接續犯；此部分公訴意旨尚有誤
    會，亦附此敘明）。又被告有如事實欄第1 項所載之犯罪科
    刑及執行紀錄，有臺灣高等法院被告前案紀錄表在卷可參，
    其於受有期徒刑之執行完畢後，5 年內故意再犯本件有期徒
    刑以上之罪，為累犯，應依刑法第47條第1 項規定加重其刑
    （被告所犯運輸第一級毒品、販賣第一級毒品罪中法定刑為
    死刑、無期徒刑部分，依法不得加重）。查本件被告如事實
    欄第1 項(一)、(二)、(三)所載運輸、販賣第一級毒品海洛因之行
    為，係基於人情關係，受甲○○之請託所為，其自身所獲利
    益非鉅，且被告亦已坦承各次犯行，表示願與檢警配合繼續
    追查甲○○之行蹤，堪認其有悔改之心；核被告上開所犯運
    輸、販賣第一級毒品罪，為法定本刑死刑、無期徒刑之罪，
    與其前述犯罪情節相較，實屬情輕而法重，客觀上足以引起
    一般同情，而有堪資憫恕之處，本院認即令處以法定最低刑
    度，猶嫌過重，爰依刑法第59條規定，均酌減其刑。爰審酌
    被告之犯罪動機、目的、手段，其運輸、販賣、持有毒品足
    以助長毒流蔓延，戕害國人身心健康，及被告犯後坦承全部
    犯行，態度尚稱良好等一切情狀，就其各項犯行分別量處如
    主文之刑，以資懲儆，並定其應執行之刑。扣案於被告上址
    居處所查獲之較小包裝海洛因3 包、較大包裝海洛因1 包，
    分別係被告如事實欄第1 項(三)所載販賣第一級毒品犯行、事
    實欄第1 項(四)所載持有第一級毒品犯行所查獲之第一級毒品
    ，應依毒品危害防制條例第18條第1 項前段規定沒收銷燬之
    ，而上開海洛因4 包業經鑑定機關將之均混和為1 包後進行
    鑑定（淨重321.38公克），已無從分離，此詳前述，爰分別
    於被告上開所犯販賣第一級毒品罪、持有第一級毒品罪部分
    均諭知沒收銷燬該混和後之第一級毒品海洛因1 包。扣案大
    麻1 包，係被告如事實欄第1 項(五)所載持有第二級毒品犯行
    所查獲之第二級毒品，亦應依毒品危害防制條例第18條第1
    項前段規定沒收銷燬之。再扣案行動電話1 具（NOKIA 廠牌
    ；含0000 000000 號通話晶片卡1 片）、內褲1 件、前述較
    小包裝海洛因3 包之外包裝袋3 只（業經鑑定機關分離其內
    之海洛因而成為空包裝袋3 只）等物，係被告及共同正犯甲○○所有（上開0000000000號通話晶片卡1 片，已由提供系
    統服務之業者台灣大哥大股份有限公司移轉所有權予使用人
    ，見卷附該公司2008年3 月4 日法大字第097019437 號函）
    供渠等本件運輸、販賣第一級毒品犯行所用之物，此據被告
    供承明確，均應依毒品危害防制條例第19條第1 項前段規定
    宣告沒收，又上開物品既均經扣案，自無全部或一部不能沒
    收之情形，無再依同條項後段另行諭知如全部或一部不能沒
    收時，追徵其價額或以其財產抵償之必要，併予敘明。另被
    告如事實欄第1 項(三)所載向某真實姓名、年籍不詳之成年男
    子及「丙○○」分別收取之現金6 萬元、12萬元，合計18萬
    元，係被告及共同正犯甲○○所有因本件販賣第一級毒品犯
    行所得之財物，雖未扣案，仍應依毒品危害防制條例第19條
    第1 項規定宣告沒收，如全部或一部不能沒收時，以其財產
    抵償之（關於被告將海洛因交付予丁○○部分，因被告當場
    並未向丁○○收取現金或任何財物，亦無證據證明被告或共
    同正犯甲○○已取得此部分販賣海洛因之對價，自無從予以
    宣告沒收）。至扣案如附表所示之物，均與被告本件犯行無
    關，此據被告陳明在卷，本院復查無積極證據足認該等物品
    與被告本件犯行有何直接之關聯性，爰均不併予宣告沒收，
    附此敘明。
三、公訴人移送併案審理部分（97年度偵字第7872號），與被告
    本件經起訴之犯行為同一事實，併予敘明。
據上論斷，應依刑事訴訟法第299 條第1 項前段，毒品危害防制
條例第4 條第1 項、第11條第1 項、第2 項、第4 項、第18條第
1 項前段、第19條第1 項，懲治走私條例第2 條第1 項、第12條
，刑法第11條前段、第28條、第55條、第47條第1 項、第59條、
第51條第5 款，判決如主文。
本案經檢察官劉仕國到庭執行職務
中    華    民    國    97    年    4     月    23    日
                  刑事第一庭  審判長法  官  陳恆寬
                                    法  官  張江澤
                                    法  官  劉景宜
以上正本證明與原本無異
如不服本判決應於送達後10日內向本院提出上訴狀
                                    書記官  謝秀青
中    華    民    國    97    年    5     月    19    日
附表：
 ┌──┬─────────────────────┐
 │編號│物品名稱、數量                            │
 ├──┼─────────────────────┤
 │ 1  │中國信託商業銀行提款卡1張                 │
 ├──┼─────────────────────┤
 │ 2  │中國信託商業銀行自動櫃員機交易明細4張     │
 ├──┼─────────────────────┤
 │ 3  │行動電話1 具（MOTOROLLA 廠牌；含0000000000│
 │    │號通話晶片卡1 片）                        │
 ├──┼─────────────────────┤
 │ 4  │護膝4只                                   │
 ├──┼─────────────────────┤
 │ 5  │葡萄糖粉末8包（合計淨重918.01公克）       │
 ├──┼─────────────────────┤
 │ 6  │分裝袋4包                                 │
 ├──┼─────────────────────┤
 │ 7  │電子磅秤1台                               │
 ├──┼─────────────────────┤
 │ 8  │郵寄用包裝紙袋1紙                         │
 ├──┼─────────────────────┤
 │ 9  │鬆緊褲1件                                 │
 └──┴─────────────────────┘
附錄本案論罪科刑法條全文
毒品危害防制條例第4 條第1 項、第11條第1 項、第2 項、第4
項
懲治走私條例第2 條第1 項、第12條
毒品危害防制條例第4條
製造、運輸、販賣第一級毒品者，處死刑或無期徒刑；處無期徒
刑者，得併科新臺幣1千萬元以下罰金。
製造、運輸、販賣第二級毒品者，處無期徒刑或7年以上有期徒
刑，得併科新臺幣7百萬元以下罰金。
製造、運輸、販賣第三級毒品者，處5年以上有期徒刑，得併科
新臺幣5百萬元以下罰金。
製造、運輸、販賣第四級毒品者，處3年以上10年以下有期徒刑
，得併科新臺幣3百萬元以下罰金。
製造、運輸、販賣專供製造或施用毒品之器具者，處1年以上7
年以下有期徒刑，得併科新臺幣1百萬元以下罰金。
前五項之未遂犯罰之。
毒品危害防制條例第11條
持有第一級毒品者，處3年以下有期徒刑、拘役或新臺幣5萬元以
下罰金。
持有第二級毒品者，處2年以下有期徒刑、拘役或新臺幣3萬元以
下罰金。
持有專供製造或施用第一、二級毒品之器具者，處1年以下有期
徒刑、拘役或新臺幣1萬元以下罰金。
持有毒品達一定數量者，加重其刑至二分之一，其標準由行政院
定之。
懲治走私條例第2條
私運管制物品進口、出口逾公告數額者，處7年以下有期徒刑，
得併科新臺幣3百萬元以下罰金。
前項之未遂犯罰之。
第1項所稱管制物品及其數額，由行政院公告之。


司法院資訊處製作；財團法人民間司法改革基金會備份。
